【裁判字號】    94,上訴,1262
【裁判日期】    950406
【裁判案由】    毒品危害防制條例
【裁判全文】
臺灣高等法院臺中分院刑事判決        94年度上訴字第1262號
上  訴  人
即  被  告  乙○○
上列上訴人因毒品危害防制條例案件，不服臺灣彰化地方法院94
年度訴字第480號中華民國94年5月11日（起訴案號：臺灣彰化地
方法院檢察署94年度毒偵字第662 號，併辦案號：臺灣彰化地方
法院檢察署94年度毒偵緝字第119、120號、九十四年度毒偵字第
2487、2595、3285、5429、5911、5961、九十五年度毒偵字第13
號），提起上訴，本院判決如下：
      主  文
原判決撤銷。
乙○○連續施用第一級毒品，累犯，處有期徒刑壹年捌月。扣案
之海洛因五包 (淨重○‧四公克，不含包裝袋）沒收銷燬之、塑
膠袋陸個、注射針筒支沒收。又連續施用第二級毒品，累犯，
處有期徒刑壹年貳月。應執行有期徒刑貳年捌月。扣案之海洛因
五包 (淨重○‧四公克，不含包裝袋）沒收銷燬、塑膠袋陸個、
注射針筒支沒收。
      事  實
一、乙○○於民國 (下同 )九十年間曾因連續施用第一級毒品、
    施用第二級毒品案件，經台灣彰化地方法院分別判處有期徒
    刑九月、七月，定應執行有期徒刑一年二月確定，送監執行
    ，於九十二年十二月三十一日縮刑期滿執行完畢。復因上開
    施用毒品案件，經台灣彰化地方法院裁定令入戒治處所施以
    強制戒治一年，於九十一年十一月十五日執行完畢釋放。竟
    仍不知悔改，復於前開強制戒治執行完畢釋放後五年內，基
    於施用第一級毒品海洛因之概括犯意，自九十三年十月間某
    日起至九十四年十一月二十二日止，先後在其位於彰化縣彰
    化市○○里○○路三四九號住處、彰化市○○路二ＯＯ號旁
    巷內、彰化縣秀水鄉○○路○段三五六號前公墓旁空地等處
    ，以將海洛因摻水溶解後，再以針筒注射手臂血管之方式，
    連續施用第一級毒品海洛因多次，平均約二至四日施用一次
    。又另行基於施用第二級毒品甲基安非他命之概括犯意，自
    九十三年十月間某日起至九十四年十一月五日止，先後在同
    上住處，以將甲基安非他命置於玻璃管內，用火燒烤而吸其
    產生之煙霧方式，連續施用第二級毒品甲基安非他命多次（
    起訴書誤載為安非他命，平均約十天施用一次）。嗣分別於
    九十三年十二月二十五日二十三時三十分許，在臺中市○
    ○區○○路一段與新民巷口為警查獲，經警採其尿液送驗結
    果呈甲基安非他命、嗎啡陽性反應，九十三年十一月二十
    五日上午十一時十分許，在彰化市○○路與曉陽路口為警查
    獲，並扣得其所有之毒品海洛因一包 (驗餘淨重０．０７公
    克，包裝重０．１８公克 )，經警採其尿液送驗結果呈甲基
    安非他命及嗎啡陽性反應，九十三年十二月十九日下午十
    一時四十五分許，在彰化市○○路與中華西路口為警查獲，
    經警採其尿液送驗結果呈甲基安非他命陽性反應，九十四
    年五月十二日下午三時三十分許，在彰化市○○街十六巷二
    十四號為警查獲，並扣得其所有裝施用毒品海洛因之塑膠袋
    一個，經警採其尿液送驗結果呈甲基安非他命及嗎啡陽性反
    應。九十四年五月十七日下午十一時五十分許，在彰化市
    ○○路與永福街口為警查獲，經警採其尿液送鑑結果呈甲基
    安非他命及嗎啡陽性反應，九十四年六月三十日上午七時
    三十分許，在彰化市○○路二段五四三號前為警查獲，並扣
    得其所有之毒品海洛因一包 (淨重０．１２公克，包裝重０
    ．２５公克 )，經警採其尿液送驗結果呈甲基安非他命及嗎
    啡陽性反應，九十四年十月十八日上午九時十分許，在彰
    化市○○路三四九號前為警查獲，並扣得其所有之毒品海洛
    因一包 (淨重０．１１公克，包裝重０．２５公克 )，九
    十四年十一月二十二日下午四時十分許，在彰化市○○路二
    ○○號旁巷內為警查獲，並扣得其所有之毒品海洛因一包 (
    淨重０．０３公克，包裝重０．２１公克 )及注射毒品海洛
    因使用之注射針筒一支，經警採其尿液送驗結果呈嗎啡陽性
    反應，九十四年十一月十八日下午六時許，在彰化縣秀水
    鄉○○路○段三五六號前公墓旁空地為警查獲，並扣得其所
    有之毒品海洛因一包 (淨重０．０７公克，包裝重０．２５
    公克 )及注射毒品海洛因使用之注射針筒一支，經警採其尿
    液送驗結果呈嗎啡陽性反應，九十四年十一月五日下午二
    時三十分許，在彰化縣秀水鄉○○村○○路與秀安路口為警
    查獲，並扣得其所有注射毒品海洛因使用之注射針筒一支，
    經警採其尿液送驗結果呈甲基安非他命及嗎啡陽性反應。
二、案經臺中市警察局第四分局移送臺灣臺中地方法院檢察署呈
    請臺灣高等法院臺中分院檢察署令轉臺灣彰化地方法院檢察
    署檢察官偵查起訴及台灣彰化地方法院檢察署檢察官移送併
    辦。
      理  由
一、上開犯罪事實迭據被告乙○○於警訊、偵查及本院審理中坦
    承不諱，核與被告於上開時地為警查獲後採其尿液送驗結果
    ，呈嗎啡、甲基安非他命陽性反應相符，有詮昕科技股份有
    限公司濫用藥物尿液檢驗報告一紙、彰化縣衛生局煙毒尿液
    檢驗成績書八張在卷可參，並有被告所有裝施用海洛因之空
    塑膠袋一個、海洛因五包、注射針筒三支扣案可資佐證，扣
    案之五包海洛因經法務部調查局鑑定結果確係第一級毒品海
    洛因，重量分別為 (淨重０．０７公克，包裝重０．１８
    公克淨重０．１２公克，包裝重０．２５公克淨重０．
    １１公克，包裝重０．２５公克淨重０．０３公克，包裝
    重０．２１公克淨重０．０７公克，包裝重０．２５公克
    )，有法務部調查局鑑定報告在卷可佐，被告自白與事實相
    符。又被告前因施用毒品案件，經台灣彰化地方法院裁定令
    入戒治處所施以強制戒治一年，於九十一年十一月十五日執
    行完畢釋放，有臺灣高等法院被告前案紀錄表在卷可證，本
    案事實已臻明確，被告犯行，應堪認定。
二、核被告所為，係犯毒品危害防制條例第十條第一項之施用第
    一級毒品罪及同條第二項之施用第二級毒品罪。被告持有毒
    品甲基安非他命及海洛因之低度行為，各為施用之高度行為
    所吸收，均不另論科。被告先後連續施用第一級毒品海洛因
    及第二級毒品甲基安非他命，均所為時間緊接，犯構成要件
    相同之罪，咸為連續犯，各論以毒品危害防制條例第十條第
    一項之施用第一級毒品及第二項之施用第二級毒品一罪，並
    均依法加重其刑。公訴人雖僅就被告於九十三年十二月二十
    三日下午三時三十分許施用毒品海洛因一次及九十三年十二
    月二十五日採尿前四日內某時施用毒品甲基安非他命一次之
    犯行起訴，其餘部分與起訴判罪部分間分別有連續犯之裁判
    上一罪之關係，為起訴效力所及，本院自應併予審理。被告
    所犯上開二罪間，犯意個別，構成要件互異，應分論併罰。
    又被告曾於九十年間因連續施用第一級毒品、施用第二級毒
    品案件，經台灣彰化地方法院分別判處有期徒刑九月、七月
    ，定應執行有期徒刑一年二月確定，於九十二年十二月三十
    一日縮刑期滿執行完畢，有台灣高等法院被告前案紀錄表在
    卷可證，其於受有期徒刑之執行完畢後，五年以內再犯本件
    有期徒刑以上之罪，為累犯，均應依刑法第四十七條之規定
    遞加其刑。原審予以論罪科刑固非無見，惟查原審未及就被
    告於九十三年十二月二十三日下午三時三十分許施用毒品海
    洛因一次及九十三年十二月二十五日採尿前四日內某時施用
    毒品甲基安非他命一次以外之犯行併審，尚有未洽，被告以
    原審未併審為由上訴有理由，應由本院將原審判決及其定執
    行部分撤銷改判，爰審酌被告曾因施用毒品案件接受強制戒
    治後，猶不思戒絕，革除陋習，於審理期間復施用不輟，及
    其施用之期間、頻率、暨犯罪後坦承罪行，態度尚佳等一切
    情狀，各量處如主文第二項所示之刑，並定其應執行刑。扣
    案之海洛因五包 (不含包裝袋)淨重計○‧四公克係第一級
    毒品，依法宣告沒收銷燬，包裝塑膠袋六個及注射針筒三支
    係被告所有供施用第一級毒品使用之物，均依刑法第三十八
    條第一項第二款之規定宣告沒收。
三、據上論斷，應依刑事訴訟法第三百六十九條第一項前段、第
    三百六十四條、第二百九十九條第一項前段、毒品危害防制
    條例第十條第一項、第二項、第十八條第一項前段、刑法第
    十一條前段、第五十六條、第四十七條、第五十一條第五款
    、第三十八條第一項第二款，判決如主文。
    本案經檢察官甲○○到庭執行職務。
中    華    民    國    95    年    4     月     6    日
                刑事第九庭  審判長法  官  陳  筱  珮
                                  法  官  趙  春  碧
                                  法  官  康  應  龍
上列正本證明與原本無異。
第一級毒品部分得上訴。
如不服本判決應於收受送達後十日內向本院提出上訴書狀，其未
敘述上訴之理由者並得於提起上訴後十日內向本院補提理由書（
均須按他造當事人之人數附繕本）。
                                  書記官  姚  錫  鈞
中    華    民    國    95    年    4     月    7     日
                                                      Ｆ


司法院資訊處製作；財團法人民間司法改革基金會備份。
